【裁判字號】    98,交訴,75
【裁判日期】    980729
【裁判案由】    公共危險
【裁判全文】
臺灣臺南地方法院刑事判決              98年度交訴字第75號
公  訴  人  臺灣臺南地方法院檢察署檢察官
被      告  甲○○
上列被告因公共危險案件，經檢察官提起公訴（98年度調偵字第
617號）， 被告於準備程序進行中就被訴事實為有罪之陳述，經
本院合議庭裁定由受命法官獨任進行簡式審判程序後，判決如下
：
    主  文
甲○○駕駛動力交通工具肇事，致人受傷而逃逸，處有期徒刑陸
月，如易科罰金，以新臺幣壹仟元折算壹日；又駕駛動力交通工
具肇事，致人受傷而逃逸，處有期徒刑陸月，如易科罰金，以新
臺幣壹仟元折算壹日。應執行有期徒刑拾月，如易科罰金，以新
臺幣壹仟元折算壹日，緩刑參年，並應向指定之公益團體、地方
自治團體或社區，提供壹佰貳拾小時之義務勞務，緩刑期間付保
護管束。
    事  實
一、甲○○於民國九十八年一月三十日上午十時二十分許，駕駛
    車牌號碼４０５０－ＬＺ號自用小客車，沿臺南市○區○○
    路二段由南往北方向行駛，在行經上開路段與大同路二段七
    五０巷之交岔路口，欲左轉進入大同路二段七五０巷時，不
    慎撞及適自對向駛來，由廖真輝所駕駛，附載乘客乙○○○
    之車牌號碼２３９２－ＮＶ號自用小客車，致乙○○○受有
    胸部挫傷之傷害（甲○○涉嫌過失傷害部分，業經撤回告訴
    後，由臺灣臺南地方法院檢察署檢察官另為不起訴處分）。
    甲○○於肇事致人受傷後，未對於乙○○○施以必要之救護
    或留下可供聯絡之身分資料，竟基於肇事逃逸之犯意，隨即
    駕駛前開自用小客車駛入大同路二段七五０巷，欲逃離現場
    ，惟其於駕車逃逸時，旋又撞擊適於該巷口停等紅燈，由丙○○○所騎乘之車牌號碼ＶＩＢ－５３６號輕型機車，造成
    丙○○○人車倒地，並受有臉挫傷、薦椎挫傷、左足開放性
    傷口八公分及前胸挫傷之傷害（甲○○涉嫌過失傷害部分，
    業經撤回告訴後，由臺灣臺南地方法院檢察署檢察官另為不
    起訴處分），甲○○於肇事致人受傷後，仍未對丙○○○施
    以救護或留下可供聯絡之身分資料，復另行基於肇事逃逸之
    犯意，旋即駕駛上開自用小客車逃逸駛離現場，嗣經警據報
    前往處理後，始循線查悉上情。
二、案經臺南市警察局第六分局報告臺灣臺南地方法院檢察署檢
    察官偵查起訴。
    理  由
一、訊據被告甲○○對於上揭犯罪事實坦承不諱，並據被害人乙○○○於警詢、丙○○○於警詢及偵查中指述，暨證人廖真
    輝於警詢及偵查中證述在卷，復有臺南市警察局第六分局道
    路交通事故現場圖一紙、道路交通事故調查報告表(一)、(二)一
    份、道路交通事故現場蒐證照片二十五幀、臺南市立醫院九
    十八年一月三十日所出具之被害人丙○○○之診斷證明書一
    紙、財團法人臺灣基督長老教會新樓醫院九十八年一月三十
    日所出具之被害人乙○○○之診斷證明書一紙及臺南市○○○○○道路交通事故肇事逃逸追查表一紙在卷（詳警卷第十
    六頁、第十九頁、第二十頁、第三十四頁至第四十九頁）可
    稽。是本件事證明確，被告犯行洵堪認定。
二、核被告甲○○上開所為，均係犯刑法第一百八十五條之四肇
    事逃逸罪。被告所犯上開二次肇事逃逸罪，犯意各別，應予
    分論併罰。公訴意旨雖認上開二次肇事逃逸犯行，犯罪時間
    密接，地點接近，各行為之獨立性極為薄弱，應視為數個舉
    動之接續施行，合為包括之一行為予以評價，較為合理，應
    依接續犯論處，而為包括之一罪，惟按接續犯係基於單一之
    犯意，以單一行為之數個舉動，接續進行同一犯罪，在犯罪
    完成以前，其各個舉動均屬犯罪行為之一部，而接續的侵害
    同一法益，為實質上一罪（最高法院九十一年度台非字第二
    九號判決意旨參照），本件被告前後二次肇事逃逸犯行，均
    係駕車肇事後臨時起意之逃逸行為，殊難認被告係基於單一
    之犯意接續為之，且被告第一次肇事逃逸犯行，於其第一次
    肇事後駕車逃逸駛離現場即已完成，揆諸前揭說明，公訴意
    旨認被告上開二次肇事逃逸行為係接續犯，而為包括之一罪
    ，尚有誤會，併此敘明。爰審酌被告駕駛上開自用小客車，
    先後不慎肇事致被害人乙○○○、丙○○○受有前揭傷害後
    ，未對於被害人乙○○○、丙○○○施以必要之救護或留下
    可供聯絡之身分資料，旋即駕車逃離現場，惡性非輕，然念
    其業與被害人乙○○○、丙○○○達成和解賠償損害，有臺
    南市南區調解委員會九十八年五月八日９８年刑調字第０１
    ３７號調解肇錄一份附卷（詳臺灣臺南地方法院檢察署九十
    八年度調偵字第六一七號卷第二頁）可稽，並審酌被告之品
    性、生活狀況、智識程度（高中肄業）及犯後坦承犯行態度
    尚佳等一切情狀，分別量處如主文所示之刑，並分別諭知易
    科罰金之折算標準，暨定應執行刑，及諭知易科罰金之折算
    標準以資懲儆。末查，被告前因故意犯罪受有期徒刑以上刑
    之宣告，執行完畢後，五年以內未曾因故意犯罪受有期徒刑
    以上刑之宣告，有臺灣臺南地方法院檢察署刑案資料查註紀
    錄表及臺灣高等法院被告全國前案紀錄表各一份附卷可稽，
    其因一時失慮致罹刑章，經此科刑之教訓，已足資警惕，信
    無再犯之虞，且業與被害人乙○○○、丙○○○達成和解賠
    償損害，已如前述，本院因認其所受宣告之刑，以暫不執行
    為適當，併予宣告緩刑三年，以啟自新。惟被告先後二次肇
    事後逕行逃逸，守法觀念顯有不足，為使被告於緩刑期間內
    ，仍深知戒惕，避免緩刑之宣告遭撤銷，且導正其行為與法
    治之觀念，爰併宣告其於緩刑期間內，向指定之公益團體、
    地方自治團體或社區，提供一百二十小時之義務勞務，並依
    刑法第九十三條第一項第二款之規定，應於緩刑期間付保護
    管束，期能使被告於義務勞務過程及保護管束期間，確切明
    瞭其行為所造成之損害，並培養正確法治觀念。另依刑法第
    七十五條之一第一項第四款規定，被告違反本院所定命其所
    為之義務勞務情節重大，足認原宣告之緩刑難收預期效果，
    而有執行刑罰之必要者，得撤銷緩刑之宣告。至於被告究應
    向何公益團體、地方自治團體或社區提供義務勞務，屬執行
    之問題，應由執行檢察官斟酌全案情節及各公益團體、地方
    自治團體或社區之需求，妥為指定，併予敘明。
據上論斷，應依刑事訴訟法第二百九十九條第一項前段、第二百
七十三條之一第一項，刑法第一百八十五條之四、第四十一條第
一項前段、第五十一條第五款、第七十四條第一項第二款、第二
項第五款、第九十三條第一項第二款，刑法施行法第一條之一，
判決如主文。
本案經檢察官王誠到庭執行職務。
中    華    民    國    98    年     7    月    29    日
                        交通法庭  法  官  陳金虎
以上正本證明與原本無異。
如不服本判決應於收受本判決後10日內向本院提出上訴書狀，並
應敘述具體理由。如未敘述上訴理由者，應於上訴期間屆滿後20
日內向本院補提理由書狀（均須按他造當事人之人數附繕本）「
切勿逕送上級法院」。
                                  書記官  蔡明峰
中    華    民    國    98    年    7     月    29    日
附錄本案論罪科刑法條全文：
中華民國刑法第一百八十五條之四：
駕駛動力交通工具肇事，致人死傷而逃逸者，處六月以上五年以
下有期徒刑。


司法院資訊處製作；財團法人民間司法改革基金會備份。
